---
title: "ENIGH 2018 - Subsidies By spend Deciles"
author: '[Mauricio Hernandez](http://mauricioh2.com)'
date: "`r Sys.Date()`"
subtitle: Estimate Subsidies
bibliography: energy_mex.bib
---


```{r}
#Remove all objects from current workspace and call garbage collector
rm(list=ls())
gc()

source("./script/general_setup_functions.R")
#source("./script/compute_consumption_bill.R")
#source("./script/get_bill_periodicity.R")
```


```{r knitr_init, include=FALSE}
#options(max.print = "75")
opts_chunk$set(echo = TRUE,
	             cache = FALSE,
               prompt = FALSE,
               tidy = FALSE,
               comment = NA,
               message = FALSE,
               warning = FALSE,
               fig.path = 'figures/')
```

```{r setup, include=FALSE}
#Generates the css needed by summarytools
st_css()

#devtools::install_github("ropensci/plotly")
knitr::opts_chunk$set(fig.width = 8, collapse = TRUE)

knitr::knit_hooks$set(output = function(x, options){
  if(!is.null(options$max_height)){
    paste('<pre style = "max-height:',
          options$max_height, 
          ';float: left; width: 910px; overflow-y: auto;">',
          x,
          "</pre>",
          sep = "")
  } else{
    x
  }
})
```


```{r}
df_enigh_hh <- read.csv("./output/enigh_hh_w_elect_v1.csv", 
                           header = TRUE, na.strings="")
df_enigh_hh <- df_enigh_hh %>%
  rename(folioviv = ï..folioviv)

head(df_enigh_hh)
```


```{r}
df.tariff.scheme  <- read.csv("./output/tables/tariff_cost.csv", 
                              header = TRUE, na.strings="")

df.tariff.scheme.sub <- subset(df.tariff.scheme, tariff.block.name=="extra",
                               select= c(tariff, summer, cost.kwh))
df.tariff.scheme.sub
```

Notes: Dollar Exchange Rate: 	18.70	30-Jun-18, Ref. Banxico, 2021 (https://www.banxico.org.mx/tipcamb/main.do?page=tip&idioma=sp)
```{r}
DOLLAR_TO_MXN <- 19.69

# for all the tariffs the max. cost per kwh is $2.802
COST_KWH_CFE <- mean(df.tariff.scheme.sub$cost.kwh)
COST_KWH_CFE_USD <- COST_KWH_CFE / DOLLAR_TO_MXN
```


# Average electricity consumption (in Kwh) by household deciles in 2018

```{r}
#df_enigh_hh$bill_month_kwh_with_dac
df_enigh_hh_sub <- subset(df_enigh_hh, (!is.na(df_enigh_hh$bill_month_kwh_with_dac)))
```

```{r}
freq(df_enigh_hh$tariff)
```

```{r}
sum(df_enigh_hh$factor)
sum(df_enigh_hh_sub$factor)
```

```{r}
##################### consumption  ###################
# deja activa la tabla Conc
attach(df_enigh_hh_sub)
# ordena Conc de acuerdo a bill_month_kwh_with_dac, folioviv, foliohog.
df_enigh_hh_sub<- orderBy (~+bill_month_kwh_with_dac+folioviv+foliohog, data=df_enigh_hh_sub)
# suma todos los factores y guarda el valor en el vector tot_households.
tot_households <- sum(factor,to.data.frame=TRUE)

# se divide la suma de factores entre diez para sacar el tamaño del decil
# se debe de truncar el resultado quitando los decimales.
size_decile_consump<-trunc(tot_households/10)
# muestra la suma del factor en variable hog.
df_enigh_hh_sub$size_decile_consump=size_decile_consump

detach(df_enigh_hh_sub)
```

```{r}
#Consumption deciles
Numdec<-c("Total", "I", "II", "III","IV", "V", "VI", "VII", "VIII", "IX","X")
df_enigh_hh_sub$Nhog <- 1

############### CREACION DE elect_cons_decileES DE INGRESO #######################
# se renombra la tabla concentrado a df_enigh_hh_spend.
df_enigh_hh_spend <- df_enigh_hh_sub
# dentro de la tabla df_enigh_hh_spend se crea la variable MAXT y se le asigna los valores que tienen el bill_month_kwh_with_dac.
df_enigh_hh_spend$MAXT_CONS<-df_enigh_hh_spend$bill_month_kwh_with_dac
# se ordena de menor a mayor según la variable MAXT.
df_enigh_hh_spend<-df_enigh_hh_spend[with(df_enigh_hh_spend, order(rank(MAXT_CONS))),]
# se aplica la función cumsum, suma ACUMULA_CONSda a la variable factor.
df_enigh_hh_spend$ACUMULA_CONS<-cumsum(df_enigh_hh_spend$factor)

# entra a un ciclo donde iremos generando los deciles 1 a 10.
for(i in 1:9)
{
 a1<-df_enigh_hh_spend[dim(df_enigh_hh_spend[df_enigh_hh_spend$ACUMULA_CONS<size_decile_consump*i,])[1]+1,]$factor
 df_enigh_hh_spend<-rbind(df_enigh_hh_spend[1:(dim(df_enigh_hh_spend[df_enigh_hh_spend$ACUMULA_CONS<size_decile_consump*i,])[1]+1),],
 df_enigh_hh_spend[(dim(df_enigh_hh_spend[df_enigh_hh_spend$ACUMULA_CONS<size_decile_consump*i,])[1]+1):dim(df_enigh_hh_spend[1])[1],])
 b1<-size_decile_consump*i-df_enigh_hh_spend[dim(df_enigh_hh_spend[df_enigh_hh_spend$ACUMULA_CONS<size_decile_consump*i,])[1],]$ACUMULA_CONS
 df_enigh_hh_spend[(dim(df_enigh_hh_spend[df_enigh_hh_spend$ACUMULA_CONS<size_decile_consump*i,])[1]+1),]$factor<-b1
 df_enigh_hh_spend[(dim(df_enigh_hh_spend[df_enigh_hh_spend$ACUMULA_CONS<size_decile_consump*i,])[1]+2),]$factor<-(a1-b1)
}
df_enigh_hh_spend$ACUMULA_CONS2<-cumsum(df_enigh_hh_spend$factor)
df_enigh_hh_spend$elect_cons_decile<-0
df_enigh_hh_spend[(df_enigh_hh_spend$ACUMULA_CONS2<=size_decile_consump),]$elect_cons_decile<-1
for(i in 1:9)
{
 df_enigh_hh_spend[((df_enigh_hh_spend$ACUMULA_CONS2>size_decile_consump*i)&(df_enigh_hh_spend$ACUMULA_CONS2<=size_decile_consump*(i+1))),]$elect_cons_decile<-(i+1)
}
df_enigh_hh_spend[df_enigh_hh_spend$elect_cons_decile%in%"0",]$elect_cons_decile<-10

##################################################################
# TOTAL HOGARES
x<-tapply(df_enigh_hh_spend$factor,df_enigh_hh_spend$Nhog,sum)
# elect_cons_decileES
y<-tapply(df_enigh_hh_spend$factor,df_enigh_hh_spend$elect_cons_decile,sum)
# se calcula el promedio (ingreso entre los hogares) tanto para el total como para cada uno de los deciles
month_kwh_with_dac_t<-tapply(df_enigh_hh_spend$factor*df_enigh_hh_spend$bill_month_kwh_with_dac,df_enigh_hh_spend$Nhog,sum)/x
month_kwh_with_dac_d<-tapply(df_enigh_hh_spend$factor*df_enigh_hh_spend$bill_month_kwh_with_dac,df_enigh_hh_spend$elect_cons_decile,sum)/y
########################## C U A D R O S #################################
# guardamos los resultados en un data frame
prom_rub <- data.frame (c(month_kwh_with_dac_t,month_kwh_with_dac_d))
# agregamos el nombre a las filas
row.names(prom_rub)<-Numdec
## NOTA: El cálculo de las precisiones estadísticas de deciles y del coeficiente de GINI no son mostradas debido
# a que requieren el uso de técnicas de remuestreo ##
prom_rub

df_enigh_hh_spend <- orderBy (~+folioviv+foliohog+elect_cons_decile, data=df_enigh_hh_spend)

write.csv(df_enigh_hh_spend,"./output/enigh_hh_w_cons_by_decil.csv", row.names = FALSE)

head(df_enigh_hh_spend)
```


```{r}
options( survey.lonely.psu = "adjust")

dstrata <- df_enigh_hh_spend %>%
  as_survey_design(id = upm, strata = est_dis, weights = factor) 
```




# Statistics by Consumption Decile

## Electricity Consumption by Consumption Decile
```{r}
tbl_month_kwh_bydecile <- dstrata %>%
  group_by(elect_cons_decile)  %>%
  summarize(kwh_decile = survey_mean(bill_month_kwh_with_dac, na.rm= TRUE, vartype = c("ci"))) 

tbl_month_kwh_bydecile
```
## Electricity expenditure by Consumption Decile
```{r}
tbl_month_kwh_bydecile <- dstrata %>%
  group_by(income_decile)  %>%
  summarize(kwh_decile = survey_total(bill_month_kwh_with_dac, na.rm= TRUE, vartype = c("ci"))) 

tbl_month_kwh_bydecile
```

## Electricity consumption by consumption decile
```{r}
tbl_month_consump_bydecile <- dstrata %>%
  group_by(elect_cons_decile)  %>%
  summarize(cons_amount_decile = survey_mean(bill_month_kwh_with_dac, na.rm= TRUE, vartype = c("ci")))

tbl_month_consump_bydecile
```


```{r}
head(df_enigh_hh_sub)
```

```{r}
sum(df_enigh_hh$factor)
sum(df_enigh_hh_sub$factor)

sum(df_enigh_hh$Nhog)
sum(df_enigh_hh_sub$Nhog)

sum(df_enigh_hh_sub$Nhog)/ sum(df_enigh_hh$Nhog)
sum(df_enigh_hh_sub$factor) / sum(df_enigh_hh$factor)
sum(df_enigh_hh_sub$Nhog) - sum(df_enigh_hh$Nhog)

freq(df_enigh_hh$tariff_merge_manual_dac_correct)
```



## Subsidies
```{r}
df_enigh_hh_sub$real.cost_bill_month <- COST_KWH_CFE * df_enigh_hh_sub$bill_month_kwh_with_dac

df_enigh_hh_sub$bill_subsidy_month <- df_enigh_hh_sub$real.cost_bill_month - df_enigh_hh_sub$bill_month_amount_before_tax_with_dac
# as some values would be negative, because of DAC tariffs
df_enigh_hh_sub$bill_subsidy_month_pos <- df_enigh_hh_sub$bill_subsidy_month
df_enigh_hh_sub$bill_subsidy_month_pos[df_enigh_hh_sub$bill_subsidy_month_pos < 0] <- 0
  
dstrata <- df_enigh_hh_sub %>%
  as_survey_design(id = upm, strata = est_dis, weights = factor) 

tbl.month_subsidy <- dstrata %>%
  summarize(month_subsidy = survey_total(bill_subsidy_month_pos, na.rm= TRUE, vartype = c("ci"))) 

tbl.month_subsidy
```



## Average Monthly Subsidies
```{r}
tbl_month_subs_bydecil <- dstrata %>%
  #group_by(income_decile)  %>%
  summarize(subsidy = survey_mean(bill_subsidy_month_pos, na.rm= TRUE, vartype = c("ci"))) 
#bill_subsidy_month_pos
tbl_month_subs_bydecil
```

## Average Monthly Subsidies by Consumption Decile
```{r}
tbl_month_subs_bydecil <- dstrata %>%
  group_by(elect_cons_decile)  %>%
  summarize(subsidy = survey_mean(bill_subsidy_month_pos, na.rm= TRUE, vartype = c("ci"))) 

tbl_month_subs_bydecil
```

## Total Monthly Subsidies by Decile
```{r}
#income_decile  elect_cons_decile
tbl_month_subs_bydecil <- dstrata %>%
  #income_decile
  #group_by(income_decile)  %>%
  summarize(subsidy = survey_total(bill_subsidy_month_pos, na.rm= TRUE, vartype = c("ci"))) 

tbl_month_subs_bydecil
```


```{r}
tbl_month_subs_bydecil <- dstrata %>%
  summarize(subsidy = survey_total(bill_subsidy_month_pos, na.rm= TRUE, vartype = c("ci"))) 

tbl_month_subs_bydecil
```

## Subsidies per KWh by Consumption Decile
```{r}
df_enigh_hh_sub$subsidy_per_kwh <- df_enigh_hh_sub$bill_subsidy_month_pos / df_enigh_hh_sub$bill_month_kwh_with_dac

options( survey.lonely.psu = "adjust")

dstrata <- df_enigh_hh_sub %>%
  as_survey_design(id = upm, strata = est_dis, weights = factor) 

tbl_month_subs_kwh_bydecil <- dstrata %>%
 # group_by(elect_cons_decile)  %>%
  summarize(subsidy = survey_mean(subsidy_per_kwh, na.rm= TRUE, vartype = c("ci"))) 

tbl_month_subs_kwh_bydecil
```


## Monthly Subsidies by Decile
```{r}
df_enigh_hh_sub$subsidy_per_kwh <- df_enigh_hh_sub$bill_subsidy_month_pos / df_enigh_hh_sub$bill_month_kwh_with_dac

options(survey.lonely.psu = "adjust")

dstrata <- df_enigh_hh_sub %>%
  as_survey_design(id = upm, strata = est_dis, weights = factor) 

tbl_month_subs_kwh_bydecil <- dstrata %>%
  group_by(elect_cons_decile)  %>%
  summarize(subsidy = survey_mean(subsidy_per_kwh, na.rm= TRUE, vartype = c("ci"))) 

tbl_month_subs_kwh_bydecil
```


